臺灣臺南地方法院柳營簡易庭小額民事判決
111年度營小字第523號
原      告  旺旺友聯產物保險股份有限公司

法定代理人  劉自明
訴訟代理人  林明雄
            王亨太
            彭欣如
被      告  李國堂
上列當事人間請求侵權行為損害賠償（交通）事件，本院於民國
111年10月6日言詞辯論終結，判決如下：
    主  文
一、被告應給付原告新臺幣6,988元，及自民國111年9月30日起
    至清償日止，按週年利率百分之5計算之利息。
二、原告其餘之訴駁回。
三、訴訟費用新臺幣1,000元，由被告負擔其中新臺幣800元，餘
    由原告負擔。　　
四、本判決第一項得假執行。　　
    事實及理由
一、被告經合法通知，無正當理由未於言詞辯論期日到場，核無
    民事訴訟法第386條所列各款情事，爰依原告之聲請，准由
    其一造辯論而為判決。　　
二、原告起訴主張：原告承保訴外人陳淑如所有、車牌號碼000-
    0000號自用小客車（下稱系爭保車）車體損失險，保險期間
    自民國109年3月26日起至110年3月26日止。被告於109年10
    月14日上午11時28分許，駕駛車牌號碼0000-00號自用小客
    車，行經臺南市○○區○○路000號前時，因未注意同向前方、
    由陳淑如駕駛之系爭保車已因燈號轉換為紅燈而煞車，竟未
    注意車前狀況，煞車不及而碰撞系爭保車，致系爭保車受有
    損害，經送南都汽車股份有限公司修復，維修費用共計新臺
    幣（下同）10,513元（含工資：924元、烤漆費用：5,359元
    、零件費：4,230元），原告已依保險契約賠付完畢，依保
    險法第53條第1項取得代位求償權，爰依民法第184條、第19
    1條之2及保險法第53條第1項規定，請求被告給付修復費用
    。並聲明：被告應給付原告10,513元，及自起訴狀繕本送達
    翌日起至清償日止，按週年利率百分之5計算之利息。
三、被告未於言詞辯論期日到場，亦未提出書狀作何聲明或陳述
    。
四、本院之認定：
　㈠原告主張之上述事實，業據其提出臺南市政府警察局道路交
    通事故當事人登記聯單、事故現場圖、陳淑如之系爭保車行
    照影本、南都汽車股份有限公司佳里服務廠估價單、電子發
    票證明聯影本、系爭保車之汽車險理賠計算書為證，並經本
    院依職權調取臺南市政府警察局麻豆分局道路交通事故現場
    圖、道路交通事故調查報告表(一)(二)、道路交通事故現場
    照片、A3類道路交通事故調查紀錄表、事故現場照片核閱屬
    實，且被告經合法通知，未於言詞辯論期日到場，亦未提出
    書狀為任何聲明或陳述，本院綜合上述證據調查之結果，堪
    認原告主張之事實為可採。
　㈡按因故意或過失，不法侵害他人之權利者，負損害賠償責任
    ；汽車、機車或其他非依軌道行駛之動力車輛，在使用中加
    損害於他人者，駕駛人應賠償因此所生之損害，民法第184
    條第1項前段、第191條之2前段分別定有明文。次按汽車行
    駛時，駕駛人應注意車前狀況及兩車並行之間隔，並隨時採
    取必要之安全措施，道路交通安全規則第94條第3項前段亦
    有明定。查被告於上述時間、地點駕駛自用小客車，當時天
    候晴、日間自然光線、柏油路面乾燥、無缺陷、無障礙物且
    視距良好，客觀上並無不能注意之情事，竟疏未遵守上述交
    通安全規則，未與同向前方之系爭保車保持安全距離並注意
    車前狀況，不慎與系爭保車發生碰撞而肇事，其行為顯有過
    失，且與系爭保車之損害間具有相當因果關係至明，自應依
    上列侵權行為規定就系爭保車之毀損負賠償責任。
　㈢又按被保險人因保險人應負保險責任之損失發生，而對於第
    三人有損失賠償請求權者，保險人得於給付賠償金額後，代
    位行使被保險人對於第三人之請求權。但其所請求之數額，
    以不逾賠償金額為限，保險法第53條第1項定有明文。查原
    告承保系爭保車之車體損失險，保險期間自109年3月26日起
    至110年3月26日止，有汽車險理賠計算書在卷可參，則原告
    基於保險契約之約定，依上述規定於理賠系爭保車維修費後
    ，代位主張被告負侵權行為損害賠償責任，於法有據，即應
    准許。
　㈣再按不法毀損他人之物者，被害人得請求賠償其物因毀損所
    減少之價額；負損害賠償責任者，除法律另有規定或契約另
    有訂定外，應回復他方損害發生前之原狀，前項情形，債權
    人得請求支付回復原狀所必要之費用，以代回復原狀，民法
    第196條、第213條第1項、第3項分別定有明文。又依民法第
    196條請求賠償物被毀損所減少之價額，得以修復費用為估
    定之標準，但以必要者為限，例如：修理材料以新品換舊品
    ，應予折舊(最高法院77年第9次民事庭會議決議可資參照)
    。查系爭保車維修費用為10,513元（含工資：924元、烤漆
    費用：5,359元、零件費：4,230元），有南都汽車股份有限
    公司佳里服務廠估價單在卷可查，其中零件費用既以新零件
    更換被毀損之舊零件，自應將折舊予以扣除，始為合理。又
    系爭保車出廠年月為103年3月，此有系爭保車之行車執照可
    佐，距本件交通事故發生日(109年10月14日)已使用逾5年，
    依上述說明，零件部分經計算折舊後，應以殘值計算；經依
    如附表所示之平均法計算後，零件費用折舊後之金額應為70
    5元，再加計無庸折舊其餘費用後，系爭保車修復之必要費
    用合計為6,988元【計算式：705+924+5,359=6,988元】。
　㈤復按給付無確定期限者，債務人於債權人得請求給付時，經
    其催告而未為給付，自受催告時起，負遲延責任。其經債權
    人起訴而送達訴狀，或依督促程序送達支付命令，或為其他
    相類之行為者，與催告有同一之效力；遲延之債務，以支付
    金錢為標的者，債權人得請求依法定利率計算之遲延利息；
    應付利息之債務，其利率未經約定，亦無法律可據者，週年
    利率為百分之5，民法第229條第2項、第233條第1項前段及
    第203條分別定有明文。本件原告請求被告賠償之上述金額
    ，係屬給付未有確定期限之金錢債權，故其依上列規定併予
    請求被告給付自起訴狀繕本送達翌日即111年9月30日起至清
    償日止，按週年利率百分之5計算之利息，亦屬有憑，應予
    准許。
五、綜上所述，原告依保險法第53條第1項，民法第184條第1項
    前段及第191條之2前段規定，請求被告給付6,988元，及自
    起訴狀繕本送達翌日即111年9月30日起至清償日止，按週年
    利率百分之5計算之利息，為有理由，應予准許；逾此範圍
    之請求，為無理由，應予駁回。
六、末按各當事人一部勝訴、一部敗訴者，其訴訟費用，由法院
    酌量情形，命兩造以比例分擔；法院為訴訟費用之裁判時，
    應確定其費用額，民事訴訟法第79條、第436條之19第1項分
    別定有明文。本院審酌兩造之勝敗比例及本件紛爭起因之可
    歸責性等因素，認本件訴訟費用1,000元，應由被告負擔其
    中800元，餘由原告負擔，應屬適當，爰判決如主文第3項所
    示。
七、本件原告勝訴部分，為依民事訴訟法第436條之8適用小額訴
    訟程序所為被告敗訴之判決，依民事訴訟法第436條之20規
    定，依職權宣告假執行如主文第4項所示。
八、訴訟費用負擔之依據：民事訴訟法第79條。
中　　華　　民　　國　　111 　年　　10　　月　　21　　日
　　　　　　　　　柳營簡易庭  法　官  陳郁婷
以上正本證明與原本無異。
如不服本判決，應於送達後20日內，向本院提出上訴狀並表明上
訴理由，如於本判決宣示後送達前提起上訴者，應於判決送達後
20日內補提上訴理由書（須附繕本）。
對於小額程序之第一審判決之上訴，非以其違背法令之理由，不
得為之。且上訴狀內應記載表明（一）原判決所違背之法令及其
具體內容。（二）依訴訟資料可認為原判決有違背法令之具體事
實者。如委任律師提起上訴者，應一併繳納上訴審裁判費。
中　　華　　民　　國　　111 　年　　10　　月　　25　　日
                              書記官  謝靜茹

【附表：折舊計算(單位為新臺幣)】
依行政院所頒固定資產耐用年數表及固定資產折舊率表，非運輸
業用客車、貨車之耐用年數為5年，依平均法計算其折舊結果，
每年折舊率為5分之1，系爭保車出廠日至本件車禍發生時，已使
用逾5年(參前述)，則零件殘值估定為705元【計算方式：殘價＝
取得成本÷(耐用年數＋1)即4,230÷(5+1)=705元。】。